臺灣雲林地方法院少年刑事判決
111年度少訴字第6號
公  訴  人  臺灣雲林地方檢察署檢察官
被      告  張○富（真實姓名年籍及住址均詳卷）
選任辯護人  黃逸柔律師（法律扶助律師）
上列被告因違反兒童及少年性剝削防制條例案件，經檢察官提起
公訴（111年度少偵字第3號），本院判決如下：
    主    文
張○富以脅迫使少年製造猥褻行為之電子訊號，處有期徒刑貳年
。緩刑伍年，緩刑期間付保護管束，並應於本判決確定之日起壹
年內，參加法治教育課程陸場次。　　
    犯罪事實
一、張○富(民國95年8月生，真實姓名年籍詳卷，於行為時為14
    歲以上未滿18歲之人)明知代號BL000-Z000000000號(97年4
    月生，真實姓名年籍詳卷，下稱A女)為12歲以上未滿18歲之
    人，於109年11月26日上午收到友人轉傳A女自拍內衣照2張
    ，竟基於以脅迫使A女製造猥褻行為電子訊號之犯意，於同
    日晚間7時許，在其雲林縣住處(住址詳卷)，以手機連結網
    路後，再以FACEBOOK暱稱「Ducd Qoso」之帳號使用通訊軟
    體MESSENGER，傳送上開自拍照予A女，並要求A女自行拍攝
    客觀上足以刺激、滿足性慾而裸露胸部、下體之數位照片供
    其觀覽，若不聽從則將上開自拍內衣照提供予學校老師，使
    A女心生畏懼因而以手機自行拍攝裸露胸部、下體之猥褻數
    位照片各1張，並以通訊軟體MESSENGER將上開2張數位照片
    以電子訊號方式傳送予張○富，張○富旋即將上開影像電子檔
    案儲存至手機。嗣因A女告知父母後報警處理，始悉上情。 
二、案經A女及其父訴由雲林縣警察局斗南分局移送本院少年法
    庭裁定移送臺灣雲林地方檢察署檢察官偵查公訴。
    理    由
壹、程序方面：
一、行政機關及司法機關所製作必須公開之文書，除法律特別規
    定情形外，不得揭露足以識別兒童及少年身分之資訊，兒童
    及少年福利與權益保障法第69條第2項定有明文。又宣傳品
    、出版品、廣播、電視、網際網路或其他媒體不得報導或記
    載有被害人之姓名或其他足以識別身分之資訊；行政及司法
    機關所製作必須公開之文書，不得揭露足以識別前項被害人
    身分之資訊，兒童及少年性剝削防制條例第14條第1項、第2
    項前段亦有明文規定。是依上開規定，本判決關於足以辨識
    被告張○富身分之資訊均予以隱匿，關於告訴人A女本身及相
    關可資識別身分之資訊亦均僅記載其代號或代稱（至於事實
    欄記載被告及告訴人之出生年月，係為表明被告犯行時為少
    年，且案發時告訴人為12歲以上未滿18歲之事實），合先敘
    明。
二、被告以外之人於審判外之言詞或書面陳述，除法律有規定者
    外，不得作為證據；被告以外之人於審判外之陳述，雖不符
    刑事訴訟法第159條之1至第159條之4規定，而經當事人於審
    判程序同意作為證據，法院審酌該言詞陳述或書面陳述作成
    時之情況，認為適當者，亦得為證據，同法第159條第1 項
    、第159條之5第1項定有明文。經查，本判決所引用被告以
    外之人於審判外之言詞或書面陳述，檢察官、被告及辯護人
    於本院準備程序時均陳明同意作為證據使用，本院審酌該等
    言詞或書面陳述作成時並無違法或不當之情況，亦無違法取
    證等瑕疵，且與待證事實具有關聯性，認以之作為證據應屬
    適當，並經本院於審判時逐一提示並告以要旨，使檢察官、
    被告、辯護人有辯論之機會，而踐行合法調查證據程序，揆
    諸前開說明，均有證據能力。
三、下列所引非供述證據，經核與本件待證事實均具有關聯性，
    且無證據證明係違反法定程序而取得，依刑事訴訟法第158
    條之4反面解釋，均有證據能力。
貳、實體方面：
一、認定犯罪事實所憑證據及理由：
    上揭犯罪事實，業據被告於警詢、少年法庭調查、偵查、本
    院準備程序及審理時（雲林縣警察局斗南分局雲警南偵字第
    1090016539號卷〈下稱警卷〉第1至3頁、臺灣雲林地方檢察署
    111年度少偵字第3號卷〈下稱少偵卷〉第32頁至33頁、第40頁
    、本院110年度少調字第133號〈下稱少調卷〉第77至82頁、本
    院少訴卷第55至61頁、第91頁）均坦白承認，核與證人即告
    訴人A女於警詢及本院調查時之證述（警卷第4至5頁、第6至
    8頁、少調卷第80至81頁）大致相符，並有FACEBOOK暱稱「D
    ucd Qoso」之帳號擷取頁面、FACEBOOK登入IP位址紀錄、通
    聯調閱查詢單、MESSENGER之對話紀錄擷取畫面（警卷第9至
    23頁）、告訴人A女之年籍資料（本院110年度少調字第133
    號密卷第9頁）、雲林縣警察局斗南分局斗南派出所受理各
    類案件紀錄表(警卷第24頁)各1份在卷可佐，足認被告之自
    白核與事實相符，堪以採信。本案事證已臻明確，被告上開
    犯行堪以認定，應依法論科。
二、論罪科刑之理由：
  ㈠所謂「猥褻」，係指性交以外足以興奮或滿足性慾之一切色
    情行為而言，凡在客觀上足以誘起他人性慾，在主觀上足以
    滿足自己性慾者，均屬之（最高法院106年度台上字第922號
    判決意旨參照）。又兒童及少年性剝削防制條例第36條使未
    滿18歲之人被拍攝、製造性交或猥褻行為之圖畫、照片、影
    片、影帶、光碟、電子訊號或其他物品者，其中與「被拍攝
    」並列之「製造」，並未限定其方式，自不以他製為必要，
    更與是否大量製造無關。是以，祇須所製之圖畫等物品，係
    顯示該未滿18歲之被害人本人為性交或猥褻行為之圖、像等
    內容者，即足當之。而自行拍攝照片或影片，係屬創造照片
    或影片之行為，應在該條項所稱「製造」之範疇內(最高法
    院108年度台上字第1324號判決意旨參照)。另電子訊號可分
    為數位訊號及類比訊號，如行為人以行動電話或電子數位機
    器對他人所拍攝之裸照、影片等，係利用影像感應功能，將
    物體所反射的光轉換為數位訊號，壓縮後儲存於內建的記憶
    體或是記憶卡上，再透過電子視覺化顯示器，讓電子訊號可
    以被視覺化在顯示器上輸出，在無證據證明該等數位訊號業
    已經過沖洗或壓製之過程而成為實體之物品(如錄影帶、光
    碟、相紙等)，該行為人所拍攝或製造者，應僅屬於「電子
    訊號」。本案A女因依被告要求而以手機自行拍攝並傳送予
    被告之裸露胸部、下體等身體部位之數位照片，核與上開法
    條所規定之「製造」要件相符，且上開裸露胸部、下體之數
    位圖像客觀上均足以刺激或滿足他人性慾，並引起一般人感
    覺不堪呈現於眾，而上開影像內容非實體存在之物，自均屬
    猥褻電子訊號無訛。核被告所為，係犯兒童及少年性剝削防
    制條例第36條第3項之以脅迫使少年製造猥褻行為之電子訊
    號罪。
　㈡14歲以上未滿18歲人之行為，得減輕其刑，刑法第18條第2項
    定有明文。查被告係95年8月生，其為本案行為時，係14歲
    以上未滿18歲之少年，故依刑法第18條第2項規定減輕其刑
    。
  ㈢犯罪之情狀顯可憫恕，認科以最低度刑仍嫌過重者，得酌量
    減輕其刑，刑法第59條亦有規定。考其立法意旨，科刑時原
    即應依刑法第57條規定審酌一切情狀，尤應注意該條各款所
    列事項，以為量刑標準，本條所謂「犯罪之情狀可憫恕」，
    自係指裁判者審酌第57條各款所列事項以及其他一切與犯罪
    有關之情狀之結果，認其犯罪足堪憫恕者而言，即必於審酌
    一切之犯罪情狀，在客觀上顯然足以引起一般同情，認為縱
    予宣告法定最低刑度猶嫌過重者，始有其適用（最高法院38
    年台上字第16號、51年台上字第899號裁判意旨參照）。被
    告所犯之兒童及少年性剝削防制條例第36條第3項之以脅迫
    使少年製造猥褻行為之電子訊號罪，法定刑為7年以上有期
    徒刑，得併科新臺幣5百萬元以下罰金，不可謂不重，惟犯
    該罪之人，其原因動機不一，犯罪情節未必盡相同，其行為
    所造成之危害程度自屬有異，於此情形，倘依其情狀處以適
    當之刑，即足以懲儆，並可達防衛社會之目的者，自非不可
    依客觀之犯行與主觀之惡性二者加以考量其情狀是否有可憫
    恕之處，適用刑法第59條之規定酌量減輕其刑，期使個案裁
    判之量刑能斟酌至當，符合比例原則。查本案被告所為，足
    以影響告訴人A女身心健康發展、造成其心理壓力及恐懼甚
    重，行為固無足取，然被告行為當時亦甫滿14歲，智慮淺薄
    ，雖以威脅之方式要求告訴人A女自拍裸露胸部、下體之數
    位照片供己閱覽，然並無對外散布之行為，對告訴人A女所
    生之損害不致擴大，念及其於歷次警詢、偵訊、本院調查及
    審理時均能坦承犯行，深表悔意，業已與告訴人A女及其法
    定代理人達成調解並已支付賠償金完畢，取得告訴人A女及
    其法定代理人原諒，此有本院110年度六小調字第452號調解
    筆錄及雲林縣斗南鎮農會匯款回條各1份(少偵卷第63至65頁
    )在卷可稽，是綜合上情，考量被告上開犯罪之客觀犯行及
    主觀惡性，認被告縱處以依刑法第18條第2項規定減輕其刑
    後之最低刑度(3年6月)，猶嫌過重，其犯罪之情狀顯可憫恕
    ，爰依刑法第59條規定酌量減輕其刑，並依法遞減之，以符
    合罪刑相當原則。
　㈣爰審酌被告本案行為時為14歲以上未滿18歲之人，因思慮未
    周、一時衝動而犯下本案，戕害被害人身心健康與人格健全
     發展，其犯罪動機與手段實不可取，應予非難；惟被告犯
    後 已坦承犯行，並與告訴人A女及其法定代理人調解成立，
    業如前述，堪認被告確有悔意且盡力彌補，犯後態度尚佳；
    暨考量被告之素行、智識程度、家庭生活狀況等一切情狀，
    量處如主文所示之刑，以示懲儆。
　㈤再查，被告未曾因故意犯罪受有期徒刑以上刑之宣告，有臺
    灣高等法院被告前案紀錄表附卷可憑，且被告已徵得告訴人
    A女及其法定代理人之諒解，業如前述，被告因一時失慮致
    罹刑典，然被告犯後坦白承認本案犯行，並勇於接受處罰，
    於本院訊問時更深表自責、極為後悔，堪認被告經此偵審程
    序，應已知所警惕而無再犯之虞，本院認其所受宣告之刑以
    暫不執行為適當，爰依刑法第74條第1項第1款、少年事件處
    理法第79條規定，宣告緩刑5年。另為使被告能從本案深切
    記取教訓，避免再度犯罪，並保持善良品行及強化其法治之
    觀念，期於緩刑期內能深知警惕，並斟酌被告之犯罪情節，
    併依刑法第74條第2項第8款之規定，命其應於本判決確定之
    日起1年內，參加法治教育課程6場次，併依少年事件處理法
    第82條第1項及刑法第93條第1項第2款規定，為緩刑期間付
    保護管束之諭知，以啟自新。
三、至被告脅迫告訴人A女製造猥褻行為之電子訊號(數位照片)2
    張並未扣案，且業據被告供陳：已刪除照片，並未上傳雲端
    ，儲存照片的手機已毀損丟棄等語在卷（少訴卷第93頁），
    復無證據證明現仍存在，爰不再依兒童及少年性剝削防制條
    例第36條第6項之規定予以宣告沒收。另被告用以與告訴人
    聯繫之手機，業經被告丟棄，已如前述，審酌該手機並非違
    禁品，且為日常生活所常用之物，參酌刑法第38條之2第2項
    規定，認該手機欠缺刑法上之重要性，爰不予宣告沒收，併
    此敘明。
據上論斷，應依刑事訴訟法第299條第1項前段，兒童及少年性剝
削防制條例第36條第3項，刑法第11條、第18條第2項、第59條、
第74條第1項第1款、第2項第8款、第93條第1項第2款，少年事件
處理法第79條、第82條第1項，判決如主文。
本案經檢察官甲○○提起公訴，檢察官吳文城到庭執行職務。
中　　華　　民　　國　 111　　年　　9 　　月　　28　　日
                少年法庭  審判長法  官  鍾世芬    
                                法  官  潘雅惠    
                                法  官  黃瑞井  
以上正本係照原本作成。
如不服本判決應於收受判決後20日內向本院提出上訴書狀，並應
敘述具體理由；其未敘述上訴理由者，應於上訴期間屆滿後20日
內向本院補提理由書（均須按他造當事人之人數附繕本）「切勿
逕送上級法院」。
告訴人或被害人對於判決如有不服具備理由請求檢察官上訴者，
其上訴期間之計算係以檢察官收受判決正本之日期為準。
中　　華　　民　　國　 111　　年　　9 　　月　　28　　日
                                書記官  顏錦清    
附錄論罪科刑法條：
兒童及少年性剝削防制條例第36條：
拍攝、製造兒童或少年為性交或猥褻行為之圖畫、照片、影片、
影帶、光碟、電子訊號或其他物品，處1年以上7年以下有期徒刑
，得併科新臺幣1百萬元以下罰金。
招募、引誘、容留、媒介、協助或以他法，使兒童或少年被拍攝
、製造性交或猥褻行為之圖畫、照片、影片、影帶、光碟、電子
訊號或其他物品，處3年以上7年以下有期徒刑，得併科新臺幣3
百萬元以下罰金。
以強暴、脅迫、藥劑、詐術、催眠術或其他違反本人意願之方法
，使兒童或少年被拍攝、製造性交或猥褻行為之圖畫、照片、影
片、影帶、光碟、電子訊號或其他物品者，處7年以上有期徒刑
，得併科新臺幣5百萬元以下罰金。
意圖營利犯前三項之罪者，依各該條項之規定，加重其刑至二分
之一。
前四項之未遂犯罰之。
第一項至第四項之物品，不問屬於犯罪行為人與否，沒收之。